臺灣高等法院臺中分院刑事判決       100年度上易字第1150號
上  訴  人
即  被  告  吳顯正
上列上訴人因違反毒品危害防制條例案件，不服臺灣臺中地方法
院100年度易字第1874號，中華民國100年7 月13日第一審判決（
檢察官聲請簡易判決處刑案號：臺灣臺中地方法院檢察署100 年
度毒偵字第1199號；臺灣臺中地方法院沙鹿簡易庭認不宜以簡易
判決處刑，改依通常程序審理），提起上訴，本院判決如下：
    主  文
上訴駁回。
    理  由
一、依刑事訴訟法第三百五十條、第三百六十一條、第三百六十
    二條、第三百六十七條規定，不服地方法院之第一審判決而
    上訴者，須提出上訴書狀，並應敘述具體理由，為上訴必備
    之程式；其所提出之書狀未敘述上訴理由，或僅曾以言詞陳
    述上訴理由者，均應於上訴期間屆滿後二十日內補提理由書
    於第一審法院。第一審法院經形式審查，認逾期未補提上訴
    理由者，應定期間先命補正；逾期未補正者，為上訴不合法
    律上之程式，應以裁定駁回。倘已提出上訴理由，但所提非
    屬具體理由者，則由第二審法院以上訴不合法律上之程式，
    判決駁回。而所謂具體理由，必係依據卷內既有訴訟資料或
    提出新事證，指摘或表明第一審判決有何採證認事、用法或
    量刑等足以影響判決本旨之不當或違法，而構成應予撤銷之
    具體事由，始克當之（例如：依憑證據法則具體指出所採證
    據何以不具證據能力，或依憑卷證資料，明確指出所為證據
    證明力之判斷如何違背經驗、論理法則）；倘僅泛言原判決
    認定事實錯誤、違背法令、量刑失之過重或輕縱，而未依上
    揭意旨指出具體事由，或形式上雖已指出具體事由，然該事
    由縱使屬實，亦不足以認為原判決有何不當或違法者（例如
    ：對不具有調查必要性之證據，法院未依聲請調查亦未說明
    理由，或援用證據不當，但除去該證據仍應為同一事實之認
    定），皆難謂係具體理由，俾與第二審上訴制度旨在請求第
    二審法院撤銷、變更第一審不當或違法之判決，以實現個案
    救濟之立法目的相契合，並節制濫行上訴（最高法院九十七
    年度臺上字第八九二號判決意旨可資參照）。又理由是否具
    體，則屬第二審法院審查之範圍，不在命補正之列，亦即上
    訴書狀已記載理由，並有具體之敘述時，其上訴既屬合法，
    第二審法院固應就其理由之是否可取，為實體之審理及判斷
    ；如認其上訴書狀雖記載理由，但並未具體敘述時，則無須
    再命補正，可逕認其上訴不合法，以判決駁回之（此有最高
    法院九十七年度臺上字第一二八一號判決意旨可參）。
二、本件上訴人即被告（下稱被告）吳顯正不服原審判決而提起
    上訴，其上訴理由略以：起訴書內記上訴人因遭通緝，在居
    住所被大甲分局外埔派出所逮捕，為何尿液部分，筆錄記被
    告是在另一個地方逮捕，同天如何逮捕被告二次呢？原審法
    院有提起，但判決書上未記載，而且隻字未提。被告犯罪情
    節輕微，事後真心悔過，態度良好，也坦承犯罪，希望法官
    給予被告自新的機會。原審法院判處一年一月徒刑太重，請
    法官從輕量刑云云。
三、經查：按刑罰之量定，屬法院自由裁量之職權行使，應審酌
    刑法第五十七條所列各款事由及一切情狀，為酌量輕重之標
    準，並非漫無限制；量刑輕重係屬事實審法院得依職權自由
    裁量之事項，苟已斟酌刑法第五十七條各款所列情狀而未逾
    越法定刑度，不得遽指為違法；且在同一犯罪事實與情節，
    如別無其他加重或減輕之原因，下級審量定之刑，亦無過重
    或失輕之不當情形，則上級審法院對下級審法院之職權行使
    ，原則上應予尊重（最高法院七十二年臺上字第六六九六號
    、七十五年臺上字第七０三三號判例及八十五年度臺上字第
    二四四六號判決意旨參照）。本件原審判決理由已詳予載明
    審酌被告前已有多次施用毒品素行，仍無戒除毒癮，誠屬不
    該，兼衡其智識程度、犯罪之目的及動機係為滿足自身毒癮
    ，及被告犯罪後已坦認犯行，犯後態度尚佳等一切情狀，併
    斟酌檢察官所為求刑內容，適用刑法第四十七條第一項累犯
    之規定，量處有期徒刑一年一月。原審顯係本於被告之責任
    為基礎，並已具體斟酌刑法第五十七條所列情形而為量定，
    且量處之刑並無失之過重之情事，依上開最高法院判例、判
    決意旨，不得遽指為違法。另查本案員警係於一百年二月十
    五日十時零分經過臺中市○○區○○里○○路與中山路口，
    發現被告形跡可疑在巷口徘徊，向前盤查而查獲被告等情，
    有員警職務報告在卷可稽（見警卷第四頁），核與本案檢察
    官聲請簡易判決處刑書所載尚無不符，被告上訴理由所稱起
    訴書所載逮捕地點與筆錄不同云云，顯非可採，自非具體理
    由甚明。綜上所述，本院依形式上觀察認原審判決認事用法
    並無違法或不當之處，量刑亦屬妥適，被告上訴理由並未依
    據卷內既有訴訟資料或提出新事證，指摘或表明第一審判決
    有何採證認事、用法或量刑等足以影響判決本旨之不當或違
    法，而構成應予撤銷之具體事由，自非屬得上訴第二審之具
    體理由。依上揭法律規定及判決意旨，被告提起之第二審上
    訴不合法律上程式，爰不經言詞辯論，判決駁回上訴。
據上論斷，應依刑事訴訟法第三百六十七條前段、第三百七十二
條，判決如主文。
中    華    民    國   100    年    9     月    9     日
            刑事第七庭    審判長法  官  林  榮  龍
                                法  官  黃  仁  松
                                法  官  王  義  閔
上列正本證明與原本無異。
不得上訴。
                                書記官  王  麗  珍
中    華    民    國   100    年    9     月    13    日